【裁判字號】    92,訴,1228
【裁判日期】    921217
【裁判案由】    違反毒品危害防制條例
【裁判全文】
臺灣臺南地方法院刑事判決                        九十二年度訴字第一二二八號
    公  訴  人  臺灣臺南地方法院檢察署檢察官
    被      告  乙○○
右列被告因違反毒品危害防制條例案件，經檢察官提起公訴（九十二年度毒偵字第一
八四八號），被告於本院審理時就被訴事實為有罪之陳述，經裁定行簡式審判程序，
本院判決如左：
    主      文
乙○○連續施用第一級毒品，處有期徒刑柒月。扣案之針筒壹支沒收銷燬之。又連續
施用第二級毒品，處有期徒刑捌月。扣案之玻璃吸食器壹個、止血帶壹條及塑膠吸管
壹支均沒收銷燬之。應執行有期徒刑壹年貳月。扣案之針筒壹支、玻璃吸食器壹個、
止血帶壹條及塑膠吸管壹支均沒收銷燬之。
    事      實
一、乙○○前曾於民國（下同）八十七年間因施用毒品案件，經臺灣臺南地方法院檢
    察署以八十七年度聲觀字第二三三號聲請書聲請本院以八十七年度毒聲字第二四
    三號裁定送觀察勒戒後，認有繼續施用毒品之傾向，經臺灣臺南地方法院檢察署
    檢察官於八十七年十月二日以八十七年度聲戒字第九八號聲請本院以八十七年度
    毒聲字第七九八號強制戒治，嗣於八十八年三月十六日停止戒治後，復經撤銷保
    護管束，令入戒治處所強制戒治。嗣於八十九年六月十八日復因施用毒品案件，
    經強制戒治期滿後，經臺灣臺南地方法院檢察署檢察官以八十九年度戒毒偵字第
    四四○號不起訴處分確定，詎乙○○猶不知悔改，竟自九十二年十月七日起至十
    月十四日止，連續以注射針筒之方式施用第一級毒品海洛因，並自九十二年二月
    間某日起至同年十月十四日止，以止血帶一條、塑膠吸管一支插入玻璃吸食器燒
    烤之方式，連續施用第二級毒品安非他命，施用之處所均在臺南縣永康市○○○
    街五一巷三十九號五樓之一。
二、案經臺南市警察局第一分局報告臺灣臺南地方法院檢察署檢察官偵查起訴。
    理      由
一、右揭事實業經被告乙○○於本院審理時坦承不諱，供稱：「（對起訴書之犯罪事
    實有何意見？）無意見，檢察官起訴之事實實在」，「（你施用海洛因是否從九
    十二年十月七日起施用至九十二年十月十四日止；安非他命部分是否從今年二月
    間起施用至九十二年十月十四日止？）是的。我都在我的住處復華八街三九號五
    樓之一施用」等語明確（見本院九十二年十二月二日訊問筆錄、審理筆錄），而
    被告尿液經臺南市衛生局以免疫分析法檢驗之結果，呈安非他命之陽性反應乙節
    ，有臺南市衛生局函及附件臺南市衛生局檢驗成績書各一紙、臺南市警察局第一
    分局送驗尿液年籍對照表一紙在卷可稽，並有扣案之注射針筒一支、止血帶一條
    、塑膠吸管一支、玻璃吸食器等附卷足考，足證被告於上開時、地，客觀上確有
    連續施用海洛因及安非他命之行為，主觀上亦有施用之概括犯意，殆無疑義，益
    徵被告之自白核與事實相符，堪以採信。又被告前曾於八十七年間因施用毒品案
    件，經臺灣臺南地方法院檢察署以八十七年度聲觀字第二三三號聲請書聲請本院
    以八十七年度毒聲字第二四三號裁定送觀察勒戒後，認有繼續施用毒品之傾向，
    經臺灣臺南地方法院檢察署檢察官於八十七年十月二日以八十七年度聲戒字第九
    八號聲請本院以八十七年度毒聲字第七九八號強制戒治，嗣於八十八年三月十六
    日停止戒治後，復經撤銷保護管束，令入戒治處所強制戒治。嗣於八十九年六月
    十八日復因施用毒品案件，經強制戒治期滿後，經臺灣臺南地方法院檢察署檢察
    官以八十九年度戒毒偵字第四四○號不起訴處分確定，有臺灣高等法院被告全國
    刑案紀錄表一紙附卷可佐，綜上各情相互以參，本件事證明確，被告連續施用第
    一級毒品海洛因、第二級毒品安非他命之犯行，均堪以認定。
二、核被告乙○○所為，係犯毒品危害防制條例第十條第一項施用第一級毒品罪及同
    條第二項施用第二級毒品罪。其施用第一級、第二級毒品前持有毒品之低度行為
    已為其施用之高度行為吸收，均不另論罪。又被告先後多次施用海洛因及安非他
    命之犯行，時間緊接，方法相同，各觸犯構成要件相同之罪名，顯係基於概括犯
    意為之，應依刑法第五十六條之規定，論以一罪，並分別加重其刑。又被告所犯
    上開二罪，犯意各別，行為互殊，應予分論併罰。爰審酌被告犯罪之動機、目的
    、手段，及施用第一級毒品海洛因僅一個星期，然施用第二級毒品安非他命約為
    八月左右，且前經戒治，猶不能戒除毒癮，仍再犯本件之罪，顯見其戒癮之意志
    力甚為薄弱，惟犯罪後坦承犯行態度良好，且其本質仍屬「病犯」，僅戕害其自
    身身心，尚未生巨大危害於社會秩序等一切情狀，分別量處如主文所示之刑，並
    定其應執行之刑，以資儆懲。扣案之針筒一支、玻璃吸食器一個、止血帶一條及
    塑膠吸管一支，為被告施用毒品所用之器具，有照片一紙及扣押物品清單一紙在
    卷可參，爰依毒品危害防制條例第十八條第一項前段之規定，均沒收銷燬之。又
    扣案之第一級毒品海洛因二十三包及第二級毒品安非他命二十包，固屬毒品危害
    防制條例所稱之毒品，然扣案之數量龐大，顯非供自己施用所致，且另案被告吳
    建函於警詢中亦供稱：「因綽號「阿良」之人打手機給乙○○，說要拿海洛因，
    並約在大樓下見面，乙○○就託我下樓拿給阿良，而那二千元是要拿給乙○○」
    等語明確，經核與另案被告黃芸品所供稱：「於九十二年十月十四日下午四時許
    有聽到乙○○所有手機0000000000通話，有聽聞向乙○○討藥（海洛
    因），乙○○叫吳建函拜託拿到樓下」等語綦詳（均見臺南市警察局第一分局警
    卷九十二年十月十四日、十月十五日警詢筆錄），並衡以上開扣案之毒品為數不
    鮮，並有分裝之夾鏈袋八百十八個，有扣押物品清單一紙在卷足佐，此部分應由
    臺灣臺南地方法院檢察署檢察官另行就被告乙○○是否尚有涉及販賣或轉讓毒品
    罪嫌依法偵辦，附此敘明。
據上論斷，應依刑事訴訟法第二百七十三條之一第一項、第二百九十九條第一項前段
，毒品危害防制條例第十條第一項、第二項、第十八條第一項，刑法第十一條前段、
第五十六條、第五十一條第五款，判決如主文。
本案經檢察官甲○○到庭執行職務
中      華      民      國      九十二      年      十二    月  十七    日
                                  臺灣臺南地方法院刑事第六庭
                                              法  官  黃翰義
右正本證明與原本無異。
如不服本判決，應於判決送達後十日內，向本院提出上訴狀。
                                              書記官  林憶梅
中      華      民      國      九十二      年      十二    月  十七    日
附錄本案論罪科刑法條全文：
毒品危害防制條例第十條
施用第一級毒品者，處六月以上五年以下有期徒刑。
施用第二級毒品者，處三年以下有期徒刑。


司法院資訊處製作；財團法人民間司法改革基金會備份。
